【裁判字號】    89,訴,1107
【裁判日期】    890728
【裁判案由】    給付貨款
【裁判全文】
臺灣高雄地方法院民事判決  八十九年度訴字第一一○七號
    原      告  成元國際企業股份有限公司
    法定代理人  蕭新助
    訴訟代理人  李學章
                薛文顯
    被      告  百爾樂有限公司
    法定代理人  陳景蓮
右當事人間給付貨款事件，本院判決如左：
    主    文
被告應給付原告新台幣捌拾柒萬陸仟貳佰元，及自民國八十九年四月二十七日起至清
償日止，按年息百分之五計算之利息。
訴訟費用由被告負擔。
    事    實
甲、原告方面：
一、聲明：
    被告應給付原告新台幣（下同）八十七萬六千二百元及自起訴狀繕本送達之翌日
    起至清償日止，按週年利率百分之五計算之利息。
二、陳述：
（一）被告於民國（下同）八十七年三月至五月間陸續向原告購買怡親寶及怡親安嬰
      兒紙尿褲，共計一百三十五萬九千元，被告並開立票號分別為ＮＳ0000000、
      ＮＳ0000000、ＮＳ0000000、ＮＳ0000000，發票人日分別為八十七年六月三
      十日、八十七年五月三十一日、八十七年五月三十一日、八十七年六月三十日
      ，金額分別為四萬八千元、七萬二千元、五萬二千八百元、一百零七萬二千二
      百元之支票四紙以為支付貨款。詎原告屆期提示支票，均未獲兌現，經原告催
      討，被告始退回八萬二千八百元之貨物及讓原告搬走被告公司之電腦、主機、
      監視器、條碼機、冷氣各一台及收銀機三台以抵償四十萬元之貨款，尚欠八十
      七萬六千二百元之貨款尚未清償，為此依據買賣之法律關係提起本件訴訟。
（二）對被告抗辯之陳述：對於被告所提之退貨明細單之真正不爭執，唯該明細單係
      八十七年六月一日退貨之前預先清點欲退貨之數量及金額，實際退貨之日期及
      金額為八十七年六月二日退回三萬七千一百五十元之貨物，同月三日退回四萬
      五千六百五十元，是被告退回之貨物共計八萬二千八百元。
三、證據：提出銷貨證明單二紙、支票四紙、高雄縣稅捐稽徵處銷貨退回單二紙為證
    。
乙、被告方面：被告未於言詞辯論期日到場，惟據其準備程序提出書狀聲明及陳述如
    下：
一、聲明：請求駁回原告之訴。
二、陳述：對於八十七年三月至五月間陸續向原告購買怡親寶、怡親安嬰兒紙尿褲，
    共計一百三十五萬九千元之事實不爭執，惟抗辯在公司經營不善後，有召開債權
    人會議，事後並於八十七年六月一日退回十二萬零五百元、同月三日退回三萬七
    千一百五十元之貨物，是被告共計退回十五萬七千六百五十元之貨物給原告，並
    讓原告搬走公司之電腦、主機、監視器、條碼機、冷氣各一台及收銀機三台以抵
    償四十萬元之貨款，故實際上被告僅欠原告八十萬一千三百五十元。
三、證據：提出退貨明細單二紙為證。
    理    由
一、按訴狀送達後，原告不得將原訴變更或追加他訴。但擴張或減縮應受判決事項之
    聲明時，不在此限，民事訴訟法第二百五十五條第一項第三款定有明文。經查，
    本件原告起訴時，原請求被告給付一百三十五萬九千元及自八十九年一月十八日
    起至清償日止按週年利率百分之五計算之利息。於訴訟進行中，減縮聲明為請求
    被告給付八十七萬六千二百元及自起訴書繕本送達之翌日起即八十九年四月二十
    七日起至清償日止按週年利率百分之五計算之利息，依前揭法條所示，應予准許
    ，合先敘明。
二、本件被告經合法通知，無正當理由未於言詞辯論期日到場，核無民事訴訟法第三
    百八十六條所列各款情形，爰依原告之聲請，由其一造辯論而為判決。
三、本件原告主張被告於八十七年三月至五月間陸續向原告購買怡親寶、怡親安嬰兒
    紙尿褲，共計一百三十五萬九千元，被告並開立票號分別為ＮＳ0000000、ＮＳ
    0000000、ＮＳ0000000、ＮＳ0000000等，發票人日分別為八十七年六月三十日
    、八十七年五月三十一日、八十七年五月三十一日、八十七年六月三十日，金額
    分別為四萬八千元、七萬二千元、五萬二千八百元、一百零七萬二千二百元之支
    票四紙以為支付貨款。詎原告屆期提示支票，均未獲兌現，經原告催討，被告始
    退回八萬二千八百元之貨物及讓原告搬走被告公司之電腦、主機、監視器、條碼
    機、冷氣各一台及收銀機三台以抵償四十萬元之貨款，尚欠八十七萬六千二百元
    之貨款尚未清償，為此依據買賣之法律關係提起本件訴訟；被告則以在公司經營
    不善後，有召開債權人會議，事後並退回共計十五萬七千六百五十元之貨物給原
    告，並讓原告搬走公司之電腦、主機、監視器、條碼機、冷氣各一台及收銀機三
    台以抵償四十萬元之貨款，故實際上被告僅欠原告八十萬一千三百五十元等語資
    為抗辯。
三、原告主張被告於八十七年三月至五月間陸續向原告購買怡親寶、怡親安嬰兒紙尿
    褲，共計一百三十五萬九千元，被告並開立票號分別為ＮＳ0000000、ＮＳ00000
    00、ＮＳ0000000、ＮＳ0000000，發票人日分別為八十七年六月三十日、八十七
    年五月三十一日、八十七年五月三十一日、八十七年六月三十日，金額分別為四
    萬八千元、七萬二千元、五萬二千八百元、一百零七萬二千二百元之支票四紙以
    為支付貨款。詎原告屆期提示支票，均未獲兌現，經原告催討，被告始退回部分
    之貨物及讓原告搬走被告公司之電腦、主機、監視器、條碼機、冷氣各一台及收
    銀機三台以抵償四十萬元之事實，業據原告提出銷貨證明單二紙、支票四紙為證
    ，並經被告於準備程序時自認，堪信原告之主張為真實。
四、惟兩造有爭議者係退回之貨物之數量及金額。經查，原告主張被告分別於八十七
    年六月二日退回三萬七千一百五十元之貨物，同月三日退回四萬五千六百五十元
    之貨物，是被告退回之貨物共計八萬二千八百元，業經原告提出高雄縣稅捐稽徵
    處銷貨退回單二紙為證，而其中八十七年六月二日之銷貨退回單其上並有永楷貿
    易有限公司之發票章，此亦經被告自認確為被告以永楷貿易有限公司之名義向原
    告購買之貨物及退回貨物無訛（見本院八十九年五月十二日審判筆錄）；而其中
    八十七年六月三日之銷貨退回單其上亦有被告公司之發票章，亦經被告自認該發
    票章確為真正，雖被告抗辯曾分別於八十七年六月一日退回十二萬零五百元、同
    月三日退回三萬七千一百五十元之貨物，共計退回十五萬七千六百五十元之貨物
    給原告，此亦有被告所提之退貨明細單二紙可證，惟原告所提之高雄縣稅捐稽徵
    處銷貨退回單之日期係在被告所提退貨明細單所載日期之後，且有被告自認為真
    正之發票章印於其上，足見原告所提之退回單係經被告同意後核定，故堪信原告
    主張被告退回之貨物共計僅八萬二千八百元為真實。準此，原告依據買賣之法律
    關係，請求被告給付八十七萬六千二百元及自起訴狀繕本送達之翌日即八十九年
    四月二十七起至清償日止，按週年利率百分之五計算之法定遲延利息，為有理由
    ，應予准許。
據上論結，本件原告之訴為有理由，依民事訴訟法第三百八十五條第一項前段、第七
十八條，判決如主文。
中      華      民      國    八十九    年      七      月    二十八    日
                              臺灣高雄地方法院民事庭
~B審判長法官
~B法      官
~B法      官
右為正本係照原本作成。
如不服本判決，應於送達後廿日內，向本院提出上訴狀並表明上訴理由，如於本
判決宣示後送達前提起上訴者，應於判決送達後十日內補提上訴理由書（須附繕本）。
中      華      民      國    八十九    年      七      月    二十八    日
~B法院書記官  謝群育


司法院資訊處製作；財團法人民間司法改革基金會備份。
